cs: Sportovní potřeby > Outdoorové aktivity > Lov a střelba > Lov > Posedy: Stupačky na strom; Šplhací posedy na strom; Závěsné posedy na strom; Žebříkové posedy na strom; Lovecké sedlové plošiny; Trojnožkové posedy
el: Αθλητικά είδη > Υπαίθριες δραστηριότητες αναψυχής > Κυνήγι & σκοποβολή > Κυνήγι > Βάσεις δέντρων για κυνήγι: Βαθμίδες αναρρίχησης δέντρων; Αναρριχώμενες δενδροκρυψώνες; Κρεμαστές δενδροκρυψώνες; Δενδροκρυψώνες με σκάλα; Πλατφόρμες κυνηγιού τύπου σέλας; Δενδροκρυψώνες τρίποδα
ru: Спортивные товары > Активный отдых на открытом воздухе > Охота и стрельба > Охота > Лабазы: Палки для подъема на дерево; Тристенды-самолазы; Навесные тристенды; Тристенды-лестницы; Седловые платформы для охоты; Вышки-треноги
bg-BG: Спортни стоки > Спортни занимания на открито > Лов и стрелба > Лов > Стойки за дървета: Щеки за катерене; Стойки за катерене по дървета; Стойки за окачване на дърво; Ловни платформи със стълба за дърво; Платформи за лов тип седло; Стойки тип триножник
it: Articoli sportivi > Ricreazione outdoor > Caccia e tiro a segno > Caccia > Postazioni da albero: Aste di arrampicata; Altane da albero da arrampicata; Altane da albero sospese; Altane da albero a scala; Piattaforme per caccia in sella; Altane a treppiede
hr-HR: Sportska oprema > Rekreacija na otvorenom > Lov i streljaštvo > Lov > Lovačke čeke na drveću: Štapovi za penjanje; Penjanje za lovačke čeke na drveću; Viseće lovačke čeke na drveću; Ljestve za lovačke čeke na drveću; Platforme sjedala za lov; Tripod lovačke čeke na drveću
zh-TW: 體育用品 > 室外休閒 > 打獵和射擊 > 狩獵 > 爬樹架: 攀樹桿; 攀登式樹架; 懸掛式樹架; 階梯式樹架; 鞍座式狩獵平台; 三腳架樹架
sl-SI: Športna oprema > Rekreacija na prostem > Lov in streljanje > Lov > Stojala za drevesa: Plezalne palice; Plezalna drevesna stojala; Viseča drevesna stojala; Lovske preže z lestvijo; Platforme za sedelni lov; Trinožna lovska stojala
pl: Sprzęt sportowy > Rekreacja na świeżym powietrzu > Myślistwo i strzelectwo > Łowiectwo > Ambony: Drabinki i stopnie na drzewa; Zwyżki samowchodzące; Zwyżki podwieszane; Zwyżki drabinowe; Platformy do polowania w siodle; Zwyżki trójnogie
de: Sportartikel > Outdoor-Aktivitäten > Jagen und Schießen > Jagd > Hochsitze: Kletterstöcke; Kletter-Baumstände; Hänge-Baumstände; Leiter-Baumstände; Satteljagd-Plattformen; Dreibein-Baumstände
sv: Sportartiklar > Utomhusaktiviteter > Jakt och skytte > Jakt > Trädställningar: Klättringssteg; Klättrande trädstånd; Hängande trädstånd; Jakttorn med stege; Plattformar för sadeljakt; Trebenta jakttorn
fi: Urheilutarvikkeet > Ulkoharrasteet > Metsästys ja ammunta > Metsästys > Puuhun kiinnitettävät metsästystelineet: Kiipeilytuet; Kiipeävät puupassit; Ripustettavat puupassit; Tikaspassit; Satulapassien alustat; Kolmijalkapassit
ro-RO: Articole sportive > Recreere în aer liber > Vânătoare și tir > Vânătoare > Standuri copaci: Scări de cățărare pentru vânătoare; Suporturi de vânătoare tip alpinism; Suporturi de vânătoare suspendate; Suporturi de vânătoare suspendate cu scară integrată; Platforme de vânătoare cu șa; Standuri de vânătoare tip trepied
ko: 스포츠용품 > 야외 레크레이션 > 사냥/사격 > 사냥 > 트리 스탠드: 클라이밍 스틱; 클라이밍 트리 스탠드; 행온 트리 스탠드; 사다리형 트리 스탠드; 안장형 사냥 플랫폼; 삼각대형 트리 스탠드
ja: スポーツ用品 > 屋外レクリエーション > 狩猟・射撃 > 狩猟 > 狩猟用ツリースタンド: クライミングスティック; クライミングツリースタンド; ハングオンツリースタンド; ラダーツリースタンド; サドルハンティングプラットフォーム; トライポッドツリースタンド
tr: Spor Malzemeleri > Açık Hava Etkinlikleri > Avcılık ve Atıcılık > Avcılık > Ağaç Tepesi Oturakları: Tırmanma çubukları; Tırmanma ağaç standları; Asmalı ağaç standları; Merdivenli ağaç standları; Eyerli avlanma platformları; Üç ayaklı ağaç standları
hu: Sportszerek > Szabadtéri kikapcsolódás > Vadászat és lövészet > Vadászat > Faállványok: Mászórudak; Mászós magaslesek; Felakasztható magaslesek; Létrás magaslesek; Vadásznyereg-platformok; Háromlábú magaslesek
pt-PT: Artigos de desporto > Atividades recreativas no exterior > Caça e tiro > Caça > Cadeira para árvore: Paus de escalada; Plataformas de árvore de escalada; Plataformas de árvore suspensas; Plataformas de árvore com escada; Plataformas de sela para caça; Plataformas de árvore com tripé
lt-LT: Sporto prekės > Poilsis lauke > Medžioklė ir šaudymas > Medžioklė > Medžioklės platformos: Laipiojimo kopetėlės medžioklei; Laipiojimo medžiokliniai bokšteliai medžiuose; Pakabinami medžių stovai; Kopėtiniai medžiokliniai bokšteliai medžiuose; Balninės medžioklės platformos; Trikojai medžių stovai
nb: Sportsutstyr > Friluftsliv > Jakt og skyting > Jakt > Jakttårn: Klatrepinner; Klatrende trestativer; Heng-på-trestativer; Trestativer med stige; Sadeljakt-plattformer; Trestativer på trefot
es: Equipamiento deportivo > Actividades al aire libre > Caza y tiro > Caza > Puestos para árboles: Palos para trepar árboles; Puestos de caza trepadores; Puestos de caza colgados; Puestos de caza elevados con escalera; Plataformas de caza tipo silla; Puestos de caza elevados tipo trípode
th: อุปกรณ์กีฬา > สันทนาการกลางแจ้ง > การล่าสัตว์และยิงปืน > มีดพราน > ห้างล่าสัตว์: บันไดปีนต้นไม้; ห้างส่องสัตว์แบบปีนป่าย; ห้างส่องสัตว์แบบแขวน; ห้างส่องสัตว์แบบบันได; ชุดอานนั่งล่าสัตว์บนต้นไม้; ห้างส่องสัตว์แบบสามขา
da: Sportsartikler > Friluftsliv > Jagt og skydning > Jagt > Jagttårne: Klatretrin; Klatre-hochsitze; Hang-on hochsitze; Skydestiger; Platforme til sadeljagt; Trebenede hochsitze
sk-SK: Športový tovar > Exteriérové rekreakčné športy > Poľovníctvo a streľba > Poľovníctvo > Šplhacie posedy: Lezecké palice; Lezecké posedy; Závesné stojany na stromy; Stojany na stromové rebríky; Sedačky a plošiny na lov; Stojany na trojnožky
vi: Dụng cụ thể thao > Giải trí ngoài trời > Săn bắn > Dao đi săn > Ghế săn bắn treo cây: Bậc leo cây; Ghế leo cây; Ghế treo trên cây; Ghế trên cây có thang; Bục đứng săn bắn trên cây; Ghế săn bắn trên cây ba chân
nl: Sportartikelen > Buitenrecreatie > Jagen en schieten > Jagen > Hoogzit: Klimsticks; Klimmende boomstandaards; Hang-on boomstandaards; Boomstandaards met ladder; Zadeljachtplatforms; Boomstandaards op statief
fr: Équipements sportifs > Loisirs de plein air > Chasse et tir > Chasse > Postes de chasse: Bâtons d’escalade; Miradors grimpants; Miradors à accrocher; Miradors échelle; Plateformes de chasse en selle; Miradors trépieds
zh-CN: 体育用品 > 户外休闲 > 打猎与射击 > 狩猎用品 > 树架: 攀树杆; 攀登式树架; 悬挂式树架; 阶梯式树架; 马鞍式狩猎平台; 三脚架树架
en: Sporting Goods > Outdoor Recreation > Hunting & Shooting > Hunting > Tree Stands: Climbing Sticks; Climbing Tree Stands; Hang-On Tree Stands; Ladder Tree Stands; Saddle Hunting Platforms; Tripod Tree Stands
pt-BR: Artigos esportivos > Atividades ao ar livre > Caça e tiro > Caça > Abrigos em árvores para caça: Degraus de escalada em árvores; Plataformas de árvore de escalada; Plataformas de árvore fixas; Plataformas de árvore com escada; Plataformas de caça tipo sela; Plataformas de árvore tipo tripé